# 请教陈版现金流量问题

提问人：kathleen156 时间：2018-07-11 15:10:43
@chenyiwei 陈版好，请教个现金流问题：假如公司处置一项股权，原投资成本 100 万，处置价款 80 万的话，那么收回投资所收到的现金是 80 万。 那么如果原投资成本为 100 万，处置价款 130 万，那么现流是区分为收回投资所收到的现金 100 万、取得投资收益收到的现金 30 万，还是收回投资所收到现金 130 万？
我理解的是"收回投资所收到的现金"统计以现金出售可供、长投收回的本金；“取得投资收益收到的现金”是投资股利、分红以及处置收益。

回答人：chenyiwei
不用区分。收回投资收到的现金 130 万元。“取得投资收益收到的现金”是指取得持有期间的股息、利息、红利收益。

提问人：鞋带松了 时间：2019-04-24 23:50:21
请教陈版主，如处置超额亏损的长期股权投资，在处置前其账面已负数亏损。当时取得股权35%股权时投资成本为 3500 万，则处置其25%股权时收到处置款 5000 万，则在现金流量表中是否需考虑处置前该长投已出现超额亏损直接将 5000 万计入取得投资收益收到的现金，还是需要将其 2500 万放入收回投资收到的现金， 2500 万计入取得投资收益收到的现金？谢谢版主

回答人：chenyiwei
处置投资的现金流不单独区分为取得投资收益收到的现金。